【裁判字號】    89,交訴,13
【裁判日期】    890210
【裁判案由】    業務過失致死
【裁判全文】
臺灣高雄地方法院刑事判決                          八十九年度交訴字第一三號
    公  訴  人  臺灣高雄地方法院檢察署檢察官
    被      告  乙○○
右列被告因業務過失致死案件，經檢察官提起公訴 (八十八年度偵字第一四○九八號
），本院判決如左：
    主  文
乙○○從事業務之人，因業務上之過失致人於死，處有期徒刑拾月。
    事  實
一、乙○○考領有職業小客車駕駛執照，擔任計程車司機之工作，乃從事駕駛業務之
    人，於民國（下同）八十八年六月二日上午八時四十五分許，駕駛車牌號碼ＹＮ
    —七七一號營業小客車，沿高雄縣岡山鎮○○路（即省道台一線）由南往北方向
    行駛，途經中山路與大遼路交岔路口附近（即省道台一線三五七．五公里五十公
    尺處），本應注意該路口交通號誌故障，其駕車行經該路口，應減速慢行，作隨
    時停車之準備，而當時天氣晴朗、日間自然光線，道路視距良好，柏油路面乾燥
    ，無障礙及其他缺陷，而依其智識、能力，又無不能注意之情事，詎乙○○竟疏
    未為此注意，仍貿然以時速約六十公里之速度欲通過該路口，適有唐家全騎乘車
    牌號碼ＶＺＢ—一○一號輕型機車行經上開地點，亦疏未注意在已劃分快慢車道
    之道路，輕型機車應在慢車道行駛，且不得侵入其他車道，而貿然逆向駛入快車
    道欲通過上開交岔路口，乙○○見狀閃煞不及，其汽車右前方撞及機車車頭及左
    側，唐家全因之受創倒地，並因頭部外傷導致顱內出血，經送醫急救後仍不治死
    亡。乙○○於肇事後犯行未被發覺前，主動向前往處理之員警穆皆得坦承肇事，
    並接受裁判。
二、案經高雄縣警察局岡山分局移送臺灣高雄地方法院檢察署檢察官偵查起訴。
    理  由
一、訊據被告乙○○對於上揭因其未於號誌故障之交岔路口確實減速慢行，作隨時停
    車之準備，致與騎乘機車逆向行駛之被害人唐家全發生車禍，並導致被害人死亡
    之情，坦承不諱；核與道路交通事故調查報告表上警繪現場圖及現場照片所示，
    本件肇事地點，係一丁字型交岔路，該路口之號誌已故障，而車禍發生後，被告
    所駕駛之車係停放在中山路北向內側快車道上，其車左前輪距安全島○．二六公
    尺，左後輪距安全島○．三公尺，車後左、右方分別留有長十．二公尺及八公尺
    之剎車痕，汽車右前車頭略有受損；而被害人所騎乘之機車則倒於中山路北向外
    側快車道，距被告所駕駛之汽車右前輪十．三公尺，機車之散落物則掉落在北向
    車道內側快車道等現場跡證顯示，本件車禍之發生，應係被告駕車行經號誌故障
    之交岔路口（視為無號誌之交岔路口），未確實減實慢行，作隨時停車之準備，
    致與逆向行駛快車道欲通過交岔路口之被害人發生車禍乙節相符。是被告之自白
    既與事實相符，自可採為論罪科刑之依據。而被害人就本件車禍之發生，亦與有
    可歸責之原因至為灼然。按汽車行經無號誌之交岔路口（本件肇事地點之號誌既
    發生故障，無法運作，則該路口應視為無號誌之交岔路口），應減速慢行，作隨
    時停車之準備，道路交通安全規則第九十三條第一項第四款定有明文，被告既領
    有駕駛執照，對此規定自難諉為不知。又依道路交通事故調查報告表及現場照片
    觀之，車禍發生當時，天氣晴朗、日間自然光線，道路視距良好，柏油路面乾燥
    ，無障礙及其他缺陷，而依被告之智識、能力，又無不能注意之情事，詎被告竟
    疏未注意，因而肇事，其駕駛行為有過失至為明確。至本件車禍，經公訴人送請
    台灣省高屏澎區車輛行車事故鑑定委員會鑑定結果，雖為「唐家全駕駛輕機車支
    線未讓幹線道車先行為肇事主因，乙○○駕駛計程車未注意車前狀況為肇事次因
    。」之認定，惟觀其所為之鑑定分析，顯然忽略雙方車損態樣及兩車撞擊地點等
    情，是其所為之鑑定結果，本院自不採。另被害人確因本件車禍致死乙節，亦經
    檢察官督同法醫師相驗屬實，並製有勘驗筆錄、相驗屍體證明書及驗斷書各乙份
    在卷可稽。被害人因本件車禍死亡，核與被告前述過失行為間，存有相當因果關
    係。至被害人就本件車禍之發生，雖與有如上所述之過失（違反道路交通安全規
    則第九十九條第一項第一、二款之規定），惟仍無解於被告過失之咎。綜上所述
    ，本案事證明確，被告過失犯行洵堪認定。
二、次查，被告乙○○係計程車司機，乃從事駕駛業務之人之事實，業據其自承在卷
    ，其於業務執行中肇事致人於死，核其所為，係犯刑法第二百七十六條第二項之
    業務過失致死罪。又被告於肇事後犯行未被發覺前，主動向前往處理之員警穆皆
    得坦承肇事，並接受裁判乙情，有職務報告書在卷可憑，堪認其所為，已符合刑
    法自首之要件，茲依法減輕其刑。爰審酌被告之過失程度雖顯較被害人為輕，惟
    其所生損害實屬重大，而其犯後雖已與被害人家屬達成民事和解，然並未實際依
    約履行（此業經被害人家屬甲○○到庭陳述綦詳，並為被告所不否認）等一切情
    狀，量處如主文所示之刑。
據上論斷，應依刑事訴訟法第二百九十九條第一項前段，刑法第二百七十六條第二項
、第六十二條前段，罰金罰鍰提高標準條例第一條前段，判決如主文。
本案經檢察官陳茂森到庭執行職務。
中      華      民      國    八十九    年      二      月      十      日
                                  臺灣高雄地方法院交通法庭
                                      法  官    徐   美   麗
右正本證明與原本無異。
如不服本判決，應於判決送達後十日內，向本院提出上訴狀。
                                      書記官    賴   易   詮
中    華    民    國      八十九      年      二      月      十      日


司法院資訊處製作；財團法人民間司法改革基金會備份。
